臺灣高等法院刑事判決　　　　　　　　100年度上訴字第107號
上　訴　人　臺灣桃園地方法院檢察署檢察官
被　　　告　侯翊正
指定辯護人　本院公設辯護人周君穎
上列上訴人因毒品危害防制條例等案件，不服臺灣桃園地方法院
99年度訴字第856號，中華民國99年12月14日第一審判決（起訴
案號：臺灣桃園地方法院檢察署99年度偵字第23182號），提起
上訴，本院判決如下：
    主  文
上訴駁回。
    事  實
一、侯翊正明知甲基安非他命（起訴書誤載為安非他命，業經檢
    察官於原審時當庭更正），係屬毒品危害防制條例第2條第2
    項第2款所規定之第二級毒品，並為藥事法所規定之禁藥，
    不得非法持有、販賣及轉讓，竟先於不詳時、地，向真實姓
    名不詳綽號「阿達」之成年人，購買數量不詳之甲基安非他
    命（無證據證明係意圖販賣而販入）後，分別(一)基於販賣第
    二級毒品甲基安非他命營利之犯意，以其所有行動電話門號
    0000000000號作為販賣毒品之聯繫工具，而先後販售甲基安
    非他命予劉志淞、鄒登翊等2人共4次（其交易對象、時間、
    地點、毒品種類、數量、價格等，均詳如附表一所示）。(二)
    基於轉讓禁藥即第二級毒品甲基安非他命之犯意，以其所有
    行動電話門號0000000000號作為轉讓禁藥之聯繫工具，而於
    民國99年8月4日晚間某時許，在桃園縣中壢市○○○街8號
    505室其租屋處，無償轉讓重量不詳（未逾10公克）之禁藥
    即第二級毒品甲基安非他命予劉志淞施用。嗣於99年8月18
    日，經警持搜索票搜索侯翊正上開租屋處時，當場扣得侯翊
    正所有如附表二編號一所示甲基安非他命1包、如附表二編
    號二所示供販賣毒品、轉讓禁藥所用之行動電話1支（含SIM
    卡1張），始循線查獲上情。
二、案經臺北市政府警察局移送臺灣桃園地方法院檢察署檢察官
    偵查起訴。
    理  由
壹、程序方面：
    按被告以外之人於審判外之言詞或書面陳述，除法律有規定
    者外，不得作為證據；又被告以外之人於審判外之陳述，雖
    不符合同法第159條之1至第159條之4之規定，但經當事人於
    審判程序同意作為證據，法院審酌該言詞陳述或書面陳述作
    成時之情況，認為適當者，亦得為證據。當事人、代理人或
    辯護人於法院調查證據時，知有第159條第1項不得為證據之
    情形，而未於言詞辯論終結前聲明異議者，視為有前項之同
    意，刑事訴訟法第159條第1項及第159條之5分別定有明文。
    本判決下列所引用之證據資料，均經依法踐行調查證據程序
    ，當事人於本院言詞辯論終結前亦未聲明異議，本院審酌證
    據資料製作時之情況，均無違法不當及證明力明顯過低之瑕
    疵，亦查無依法應排除其證據能力之情形，認以之作為證據
    應屬適當，皆有證據能力。
貳、實體方面：
  一訊據被告於警詢時、偵查中及原審審理時均坦承其以行動電
    話門號0000000000號作為販賣毒品之聯繫工具，而分別於附
    表一所示之時間、地點，先後販售甲基安非他命予劉志淞、
    鄒登翊共4次（交易對象、時間、地點、毒品種類、數量、
    價格等，均詳如附表一所示），及以其行動電話門號000000
    0000號作為轉讓毒品之聯繫工具，無償轉讓重量不詳之甲基
    安非他命予劉志淞施用等情不諱（見99年度偵字第23182號
    卷第22至26頁、第94頁、第95頁、第120頁、第121頁、第12
    4至12 6頁、原審卷第9頁、第53頁、第79頁、第80頁、本院
    卷第50頁），核與證人劉志淞於警詢時、偵查中陳（證）稱
    被告販賣第二級毒品甲基安非他命及無償轉讓禁藥甲基安非
    他命予其等語（見上揭偵卷第41頁、第42頁、第103至105頁
    、第86頁、第87頁、第187頁、第188頁），以及證人鄒登翊
    於警詢時、偵查中陳（證）稱被告販賣第二級毒品甲基安非
    他命予其等情相符（見上揭偵卷第30頁、第88頁），並有查
    獲贓證物照片3張、通訊監察譯文等在卷可查（見上揭偵卷
    第79頁頁、第44頁、第45頁、第133頁、第134頁、第136 頁
    ）。此外，復有如附表二編號一、二所示之白色偏黃透明結
    晶1包及行動電話（含SIM卡）扣案足佐。而上開扣案之如附
    表二編號一所示之白色偏黃透明結晶1包，經送交通部民用
    航空局航空醫務中心檢驗，鑑定結果確係甲基安非他命成分
    （毛重1.1270公克《含1袋》，淨重0.7920公克，取樣0.000
    2克，餘重0.7918公克），有該中心99年9月6日航藥鑑字第0
    995 580號鑑定書1份在卷可稽（見上揭偵卷第129頁），足
    認被告自白與事實相符。又人類對於事物之注意及觀察，有
    其能力上之限制，未必如攝影機或照相機般，對所發生或經
    歷的事實能機械式無誤地捕捉，亦未必能洞悉事實發生過程
    之每一細節及全貌。且常人對於過往事物之記憶，隨時日之
    間隔而漸趨模糊或失真，自難期其如錄影重播般地將過事物
    之原貌完全呈現。此外，因個人教育程度、生活經驗、語言
    習慣之不同，其表達意思之能力與方式，亦易產生差異。故
    供述證據每因個人觀察角度、記憶能力、表達能力、誠實意
    願、嚴謹程度及利害關係之不同，而有對相同事物異其供述
    之情形發生，而其歧異之原因，未必絕對係出於虛偽所致。
    次按告訴人、證人之陳述有部分前後不符，或相互間有所歧
    異時，究竟何者為可採，法院仍得本其自由心證予以斟酌，
    非謂一有不符或矛盾，即應認其全部均為不可採信。證人劉
    志淞於警詢時及偵查中雖陳（證）稱：99年8月1日通訊監察
    譯文內談及借1張係指伊向被告購買新台幣（下同）1,000元
    毒品，先欠他現金，他表示好，但他毒品數量不夠，所以他
    無償請伊吸食毒品，印象中是99年8月1日，他在他家裡請伊
    施用毒品云云（見上揭偵卷第41頁、第86頁）。惟被告於警
    詢時明白供稱：99年8月1日至8月3日之通訊監察譯文係劉志
    淞與鄒登翊合資向伊購買2,500元之毒品，但他們沒給錢，
    後來毒品上線要向伊收錢，伊就向劉志淞、鄒登翊催討，而
    99年8月4日之通訊監察譯文係指劉志淞要到伊家吸食甲基安
    非他命，那天係伊請他吸食的等語（見上揭偵卷第25頁、第
    26頁）；於偵查中亦供稱：99年8月4日伊有請劉志淞施用毒
    品甲基安非他命，地點在伊租屋處，99年8月4日通訊監察譯
    文係伊轉讓毒品之譯文等語（見上揭偵卷第121頁、第122頁
    ）；足見證人劉志淞指稱99年8月1日係無償受讓云云，係因
    記憶模糊混淆前後情節所致，應以被告明白所供為可採。再
    者，販賣甲基安非他命係政府嚴予查緝之違法行為，且上述
    毒品可任意分裝或增減其分量，而每次買賣之價量，亦隨時
    隨雙方關係之深淺、當時之資力、需求程度及對行情之認知
    等因素，機動的調整，因之販賣之利得，除經坦承犯行，或
    帳冊價量均記載明確外，委難查得實情，是縱未確切查得販
    賣賺取之實際差價，但除別有事證，足認係按同一價格轉讓
    ，確未牟利之情形外，尚難執此認非法販賣之事證有所不足
    ，致知過坦承者難辭重典，飾詞否認者反得逞僥倖，而失情
    理之平；且甲基安非他命之價格不低，取得不易，凡為販賣
    之不法行為者，苟無利可圖，應無甘冒重典，平白無端義務
    為該買賣之工作，是其販入之價格必較售出之價格低廉，而
    有從中賺取買賣差價牟利之意圖及事實，應屬符合論理法則
    且不違背社會通常經驗之合理判斷。本案雖未能查得被告販
    賣甲基安非他命之利得（被告未供出上手之真實姓名、年籍
    及連絡方式，而無從查證其購入甲基安非他命之真實價格）
    ，然被告與證人劉志淞、鄒登翊僅係朋友，其於如附表一所
    示時、地，提供甲基安非他命予證人劉志淞、鄒登翊，並向
    證人劉志淞、鄒登翊收取價金，當無可能甘冒重典僅按購入
    價格轉售而不求利得，本件被告應有營利之意圖。另被告明
    知甲基安非他命係第二級毒品、禁藥，卻仍於99年8月4日在
    其上開租屋處，無償提供甲基安非他命予證人劉志淞施用，
    主觀上自有轉讓禁藥即第二級毒品甲基安非他命之犯意至明
    。本件事證明確，被告販賣第二級毒品甲基安非他命及轉讓
    禁藥之犯行，均堪認定，應依法論科。
  二被告分別於附表一所示之時間、地點販賣第二級毒品甲基安
    非他命予證人劉志淞、鄒登翊，核其所為，均係犯毒品危害
    防制條例第4條第2項之販賣第二級毒品罪。被告分別持有甲
    基安非他命之低度行為，均為販賣甲基安非他命之高度行為
    所吸收，均不另論罪。次按甲基安非他命業經行政院衛生署
    75年7月11日衛署藥字第597627號公告禁止使用，屬藥事法
    規定之禁藥，亦同時屬毒品危害防制條例第2條第2項第2款
    所定之第二級毒品，依法不得販賣、轉讓。又按藥事法第83
    條第1項係於93年4月21日修正公佈，同年月23日施行，為毒
    品危害防制條例之後法，且藥事法第83條第1項之法定刑為7
    年以下有期徒刑，得併科500萬元以下罰金，與毒品危害防
    制條例第8條第2項之法定刑為6月以上5年以下有期徒刑，得
    併科70萬元以下罰金相較，自以藥事法第83條第1項之法定
    刑為重，參以毒品之範圍尚包括影響精神物質與其製品，而
    藥事之管理，亦非僅止於藥品之管理，毒品危害防制條例與
    藥事法二者，並無必然之特別法與普通法關係。故除有轉讓
    之第二級毒品達毒品危害防制條例第8條第6項之一定數量，
    經依法加重後之法定刑較藥事法第83條第1項之法定刑為重
    之情形外，因藥事法第83條第1項為後法，且為重法，應優
    先適用藥事法處罰（最高法院96年度台上字第3582號判決意
    旨參照）。又毒品危害防制條例第8條第6項規定，轉讓毒品
    達一定數量者，加重其刑至1/2，其標準由行政院定之。依
    行政院於93年1月7日發布之「轉讓持有毒品加重其刑之數量
    標準」第2條規定：「轉讓、持有毒品達一定數量者，加重
    其刑至1/2，其標準如下：…二、第二級毒品：淨重10公克
    以上。…」。本件被告轉讓予證人劉志淞施用之甲基安非他
    命重量，僅供證人劉志淞吸食1次，應未達10公克以上，復
    無證據足資證明被告轉讓予證人劉志淞之甲基安非他命數量
    已達毒品危害防制條例第8條第6項、轉讓持有毒品加重其刑
    之數量標準第2條所規定加重其刑之淨重，揆諸前揭說明，
    被告轉讓甲基安非他命予證人劉志淞，係犯藥事法第83條第
    1項之轉讓禁藥罪。又被告持有甲基安非他命之行為與轉讓
    行為同為實質上一罪之階段行為，高度之轉讓行為既已依藥
    事法加以處罰，依法律適用完整性之法理，其低度之持有甲
    基安非他命行為，自不能再行割裂適用毒品危害防制條例加
    以處罰。被告所犯上開5罪（4次販賣第二級毒品甲基安非他
    命及1次轉讓禁藥），犯意各別，行為互殊，應予分論併罰
    。又被告所犯販賣第二級毒品共4罪，其於警詢時、偵查中
    及審理時，均自白犯罪，各應依毒品危害防制條例第17條第
    2項規定，均減輕其刑。又被告雖供出其毒品來源係綽號「
    阿達」之成年男子，惟並未提供綽號「阿達」確切之年籍、
    住居所或其他足資辨別之特徵等，以供調查或偵查，且綽號
    「阿達」並無因販賣第二級毒品遭檢察官分案查辦一節，有
    原審辦理刑事案件電話紀錄查詢表2紙在卷可憑（見原審卷
    第26頁、第58頁），自無再依毒品危害防制條例第17條第1
    項規定予以減刑之情，附此敘明。
  三原審以被告罪證明確，適用毒品危害防制條例第4條第2項、
    第17條第2項、第18條第1項前段、第19條第1項，藥事法第
    83條第1項，刑法第11條前段、第51條第5款之規定，並審酌
    被告明知毒品對人體之危害性，仍為圖一己私利而販賣第二
    級毒品，無視政府反毒政策及宣導，並將毒品轉讓予他人施
    用，故其行為足以助長吸食毒品之氾濫，並戕害他人身心，
    危害社會治安及善良風氣，惟其犯罪後迭於警詢時、偵查中
    及審理時均坦承犯行，顯有悔意，態度尚佳，並參酌其販賣
    之次數、數量、獲利、轉讓數量及扣得毒品重量等一切情狀
    ，各量處有期徒刑3年8月、3年10月、3年10月、3年6月、4
    月，並定其應執行之刑為有期徒刑7年9月。又扣案之如附表
    二編號一所示之甲基安非他命1包（驗餘淨重0.7918公克）
    ，係查獲之第二級毒品，而其包裝袋因附著第二級毒品粉末
    ，與毒品結合一體無法析離，或析離需費甚鉅，應與毒品同
    視，均應依毒品危害防制條例第18條第1項前段規定，諭知
    沒收銷燬之。至鑑定所耗損之第二級毒品甲基安非他命，既
    已滅失，爰不另為沒收銷燬之諭知。扣案如附表二編號二所
    示之行動電話1支（含0000000000號SIM卡1張），係被告所
    有並供販賣毒品及轉讓毒品所用之物，應依毒品危害防制條
    例第19條第1項之規定，宣告沒收之。另被告販賣第二級毒
    品甲基安非他命所得1,000元（附表一編號一）、2,500元（
    附表一編號二）、2,500元（附表一編號三），係被告各次
    販賣毒品所得之財物，雖未扣案，仍應依毒品危害防制條例
    第19條第1項之規定，宣告沒收，惟如全部或一部不能沒收
    時，依同條項之規定，應以其財產抵償之（附表一編號四部
    分因證人劉志淞賒欠，尚未獲利）。至扣案如附表二編號三
    至五所示之吸食器、玻璃球及夾鍊袋，雖均係被告所有，惟
    均非供被告犯本件販賣第二級毒品、轉讓禁藥罪所用，業據
    被告自承在卷（見原審卷第80頁反面），亦無其他證據證明
    與其涉犯本件前揭犯罪有直接關連，爰均不諭知沒收。原審
    認事用法並無不當，量刑亦屬妥適。
  四檢察官上訴意旨雖以：被告長期以販毒為業，對於社會治安
    之影響甚大，原審未審酌檢察官之求刑意見及辯護人之意見
    ，輕判應執行有期徒刑7年9月，已逾越自由裁量之內部界線
    云云。經查，量刑之輕重，係屬事實審法院得依職權自由裁
    量之事項，苟於量刑時，已依行為人之責任為基礎，並斟酌
    刑法第57條各款所指情狀，而未逾越法定範圍，又未濫用其
    職權，即不得遽指為違法。又數罪併罰，有二裁判以上者，
    依刑法第51條規定，定其應執行刑；數罪併罰，分別宣告其
    罪之刑，依下列各款定其應執行者：宣告多數有期徒刑者，
    於各刑中之最長期以上，各刑合併之刑期以下，定其刑期。
    但不得逾30年。刑法第53條、第51條第5款分別定有明文。
    又法律上屬於自由裁量事項，尚非概無法律性之拘束，在法
    律上有其外部界限及內部界限。前者法律之具體規定，使法
    院得以具體選擇為適當裁判，此為自由裁量之外部界限。後
    者法院為自由裁量時，應考量法律之目的，法律秩序之理念
    所在，此為自由裁量之內部界限。法院為裁判時，二者均不
    得有所踰越。在數罪併罰而有二裁判以上，應定其應執行刑
    之案件，法院所為刑之酌定，固屬自由裁量事項，然對於法
    律之內、外部界限，仍均應受其拘束（最高法院94年台非字
    第21號判決意旨參照）。檢察官於原審雖求處被告4次販賣
    第二級毒品罪各有期往刑4年6月，轉讓禁藥罪有期徒刑1年
    ，應執行有期徒刑9年4月（另辯護人於原審對被告刑度表示
    之意見，僅供法院參酌）。但查，被告始終坦承犯行，並於
    本院撤回其上訴，對原審判決表示甘服，頗有悔意，態度甚
    佳。原審參酌其販賣之次數、數量、獲利及轉讓數量等一切
    情狀，量處被告前述刑度，難謂罪刑不相當。又原審在各罪
    法定刑內分別量處有期徒刑3年8月、3年10月、3年10月、3
    年6 月、4月，並定其應執行刑有期徒刑7年9月，係在各宣
    告刑之最長期（3年10月）以上，各刑合併之刑期（15年2月
    ）以下，合於刑法第51條第5款規定所定之外部界限，並未
    逾越自由裁量之內部界限。檢察官上訴指摘原判決量刑過輕
    ，難認有理，應予駁回。
據上論斷，應依刑事訴訟法第368條，判決如主文。
本案經檢察官陳國鳴到庭執行職務。
中    華    民    國   100    年    3     月    10    日
                  刑事第七庭  審判長法  官  陳憲裕
                                    法  官  游紅桃
                                    法  官  楊智勝
以上正本證明與原本無異。
檢察官如不服本判決，應於收受送達後10日內向本院提出上訴書
狀，其未敘述上訴之理由者並得於提起上訴後10日內向本院補提
理由書（均須按他造當事人之人數附繕本）「切勿逕送上級法院
」。
                                    書記官  林桂玉
中    華    民    國   100    年    3     月    11    日
附錄：本案論罪科刑法條全文附表一：
 ┌──┬─┬─────┬─────┬─────┬────┬─────┬────┬─────┐
 │編號│購│交易時間（│交易地點  │毒品種類、│販毒所得│ 聯絡電話 │證據    │ 原判決   │
 │    │毒│民國）    │          │數量及價格│（新臺幣│          │        │ 主  文   │
 │    │者│          │          │          │）      │          │        │          │
 ├──┼─┼─────┼─────┼─────┼────┼─────┼────┼─────┤
 │一  │劉│99年7月26 │桃園縣中壢│甲基安非他│1,000元 │0000000000│1.被告警│侯翊正販賣│
 │    │志│日下午    │市○○○路│命1 包（約│        │（侯翊正）│  詢、偵│第二級毒品│
 │    │淞│          │2段154號5 │0.3公克） │        │   ↑↓   │  查及原│，處有期徒│
 │    │  │          │樓劉志淞住│，新臺幣（│        │0000000000│  審審理│刑參年捌月│
 │    │  │          │處        │下同）1,00│        │（劉志淞）│  時之自│，扣案如附│
 │    │  │          │          │0 元。    │        │          │  白（見│表二編號二│
 │    │  │          │          │          │        │          │  偵卷第│所示之物，│
 │    │  │          │          │          │        │          │  23至24│均沒收。未│
 │    │  │          │          │          │        │          │  頁、第│扣案販賣第│
 │    │  │          │          │          │        │          │  94、12│二級毒品所│
 │    │  │          │          │          │        │          │  0、125│得新臺幣壹│
 │    │  │          │          │          │        │          │  、126 │仟元沒收，│
 │    │  │          │          │          │        │          │  頁；原│如全部或一│
 │    │  │          │          │          │        │          │  審卷第│如全部或一│
 │    │  │          │          │          │        │          │  79頁）│部不能沒收│
 │    │  │          │          │          │        │          │  。    │時，以其財│
 │    │  │          │          │          │        │          │2.證人劉│產抵償之。│
 │    │  │          │          │          │        │          │  志淞偵│          │
 │    │  │          │          │          │        │          │  查之證│          │
 │    │  │          │          │          │        │          │  述（見│          │
 │    │  │          │          │          │        │          │  偵卷第│          │
 │    │  │          │          │          │        │          │  187 頁│          │
 │    │  │          │          │          │        │          │  ）。  │          │
 │    │  │          │          │          │        │          │3.通訊監│          │
 │    │  │          │          │          │        │          │  察譯文│          │
 │    │  │          │          │          │        │          │  1 份（│          │
 │    │  │          │          │          │        │          │  見偵卷│          │
 │    │  │          │          │          │        │          │  第44頁│          │
 │    │  │          │          │          │        │          │  ）。  │          │
 │    │  │          │          │          │        │          │4.扣案如│          │
 │    │  │          │          │          │        │          │  附表二│          │
 │    │  │          │          │          │        │          │  編號二│          │
 │    │  │          │          │          │        │          │  所示行│          │
 │    │  │          │          │          │        │          │  動電話│          │
 │    │  │          │          │          │        │          │  （含SI│          │
 │    │  │          │          │          │        │          │  M 卡）│          │
 │    │  │          │          │          │        │          │  。    │          │
 │    │  │          │          │          │        │          │5.查獲贓│          │
 │    │  │          │          │          │        │          │  證物照│          │
 │    │  │          │          │          │        │          │  片3 張│          │
 │    │  │          │          │          │        │          │  （見偵│          │
 │    │  │          │          │          │        │          │  卷第79│          │
 │    │  │          │          │          │        │          │  頁）。│          │
 ├──┼─┼─────┼─────┼─────┼────┼─────┼────┼─────┤
 │二  │劉│99年8月1日│桃園縣中壢│安非他命1 │2,500元 │0000000000│1.被告警│侯翊正販賣│
 │    │志│下午      │市○○○街│公克，2,50│        │（侯翊正）│  詢、偵│第二級毒品│
 │    │淞│          │8號505室  │0 元      │        │   ↑↓   │  查及原│，處有期徒│
 │    │及│          │          │          │        │0000000000│  審審理│刑參年拾月│
 │    │鄒│          │          │          │        │（劉志淞）│  時之自│，扣案如附│
 │    │登│          │          │          │        │（鄒登翊）│  白（見│表二編號二│
 │    │翊│          │          │          │        │          │  偵卷第│所示之物，│
 │    │  │          │          │          │        │          │  24至25│均沒收。未│
 │    │  │          │          │          │        │          │  頁、第│扣案販賣第│
 │    │  │          │          │          │        │          │  94、12│二級毒品所│
 │    │  │          │          │          │        │          │  0、125│得新臺幣貳│
 │    │  │          │          │          │        │          │  頁；原│仟伍佰元沒│
 │    │  │          │          │          │        │          │  審卷第│收，如全部│
 │    │  │          │          │          │        │          │  79頁反│或一部不能│
 │    │  │          │          │          │        │          │  面）。│沒收時，以│
 │    │  │          │          │          │        │          │2.證人劉│其財產抵償│
 │    │  │          │          │          │        │          │  志淞警│之。      │
 │    │  │          │          │          │        │          │  詢之陳│          │
 │    │  │          │          │          │        │          │  述（見│          │
 │    │  │          │          │          │        │          │  偵卷第│          │
 │    │  │          │          │          │        │          │  103至1│          │
 │    │  │          │          │          │        │          │  05頁）│          │
 │    │  │          │          │          │        │          │  。    │          │
 │    │  │          │          │          │        │          │3.通訊監│          │
 │    │  │          │          │          │        │          │  察譯文│          │
 │    │  │          │          │          │        │          │  1份（ │          │
 │    │  │          │          │          │        │          │  見偵卷│          │
 │    │  │          │          │          │        │          │  第44至│          │
 │    │  │          │          │          │        │          │  45頁）│          │
 │    │  │          │          │          │        │          │  。    │          │
 │    │  │          │          │          │        │          │4.扣案如│          │
 │    │  │          │          │          │        │          │  附表二│          │
 │    │  │          │          │          │        │          │  編號二│          │
 │    │  │          │          │          │        │          │  所示行│          │
 │    │  │          │          │          │        │          │  動電話│          │
 │    │  │          │          │          │        │          │  （含SI│          │
 │    │  │          │          │          │        │          │  M卡） │          │
 │    │  │          │          │          │        │          │  。    │          │
 │    │  │          │          │          │        │          │5.查獲贓│          │
 │    │  │          │          │          │        │          │  證物照│          │
 │    │  │          │          │          │        │          │  片3張 │          │
 │    │  │          │          │          │        │          │  （見偵│          │
 │    │  │          │          │          │        │          │  卷第79│          │
 │    │  │          │          │          │        │          │  頁）。│          │
 ├──┼─┼─────┼─────┼─────┼────┼─────┼────┼─────┤
 │三  │劉│99年8月9日│桃園縣中壢│安非他命1 │2,500元 │0000000000│1.被告偵│侯翊正販賣│
 │    │志│下午      │市○○○街│公克，2,50│        │（侯翊正）│  查及原│第二級毒品│
 │    │淞│          │8號505室  │0 元      │        │   ↑↓   │  審審理│，處有期徒│
 │    │及│          │          │          │        │0000000000│  時之自│刑參年拾月│
 │    │鄒│          │          │          │        │（劉志淞）│  白（見│。扣案如附│
 │    │登│          │          │          │        │（鄒登翊）│  偵卷第│表二編號二│
 │    │翊│          │          │          │        │          │  120頁 │所示之物，│
 │    │  │          │          │          │        │          │  ；原審│沒收。未扣│
 │    │  │          │          │          │        │          │  卷第79│案販賣第二│
 │    │  │          │          │          │        │          │  頁反面│級毒品所得│
 │    │  │          │          │          │        │          │  ）。  │新臺幣貳仟│
 │    │  │          │          │          │        │          │2.證人劉│伍佰元沒收│
 │    │  │          │          │          │        │          │  志淞偵│，如全部或│
 │    │  │          │          │          │        │          │  查之證│一部不能沒│
 │    │  │          │          │          │        │          │  述（見│收時，以其│
 │    │  │          │          │          │        │          │  偵卷第│財產抵償之│
 │    │  │          │          │          │        │          │  187至1│。        │
 │    │  │          │          │          │        │          │  88頁）│          │
 │    │  │          │          │          │        │          │  。    │          │
 │    │  │          │          │          │        │          │3.證人鄒│          │
 │    │  │          │          │          │        │          │  登翊偵│          │
 │    │  │          │          │          │        │          │  查之證│          │
 │    │  │          │          │          │        │          │  述（見│          │
 │    │  │          │          │          │        │          │  偵卷第│          │
 │    │  │          │          │          │        │          │  88頁）│          │
 │    │  │          │          │          │        │          │  。    │          │
 │    │  │          │          │          │        │          │4.通訊監│          │
 │    │  │          │          │          │        │          │  察譯文│          │
 │    │  │          │          │          │        │          │  1份（ │          │
 │    │  │          │          │          │        │          │  見偵卷│          │
 │    │  │          │          │          │        │          │  第133 │          │
 │    │  │          │          │          │        │          │  頁）。│          │
 │    │  │          │          │          │        │          │5.扣案如│          │
 │    │  │          │          │          │        │          │  附表二│          │
 │    │  │          │          │          │        │          │  編號二│          │
 │    │  │          │          │          │        │          │  所示行│          │
 │    │  │          │          │          │        │          │  動電話│          │
 │    │  │          │          │          │        │          │  （含SI│          │
 │    │  │          │          │          │        │          │  M 卡）│          │
 │    │  │          │          │          │        │          │  。    │          │
 │    │  │          │          │          │        │          │6.查獲贓│          │
 │    │  │          │          │          │        │          │  證物照│          │
 │    │  │          │          │          │        │          │  片3 張│          │
 │    │  │          │          │          │        │          │  （見偵│          │
 │    │  │          │          │          │        │          │  卷第79│          │
 │    │  │          │          │          │        │          │  頁）。│          │
 ├──┼─┼─────┼─────┼─────┼────┼─────┼────┼─────┤
 │四  │劉│99年8月16 │桃園縣中壢│甲基安非他│ 0元    │0000000000│1.被告警│侯翊正販賣│
 │    │志│日下午    │市○○○街│命1 包（約│        │（侯翊正）│  詢、偵│第二級毒品│
 │    │淞│          │8號505室  │0.1 公克）│        │   ↑↓   │  查及原│，處有期徒│
 │    │  │          │          │，500 元（│        │0000000000│  審審理│刑參年陸月│
 │    │  │          │          │賒欠）。  │        │（劉志淞）│  時之自│，扣案如附│
 │    │  │          │          │          │        │          │  白（見│表二編號一│
 │    │  │          │          │          │        │          │  偵卷第│所示之物，│
 │    │  │          │          │          │        │          │  23、12│沒收銷燬之│
 │    │  │          │          │          │        │          │  4、125│。扣案如附│
 │    │  │          │          │          │        │          │  頁；原│表二編號二│
 │    │  │          │          │          │        │          │  審卷第│所示之物，│
 │    │  │          │          │          │        │          │  79至80│沒收。    │
 │    │  │          │          │          │        │          │  頁）。│          │
 │    │  │          │          │          │        │          │2.證人劉│          │
 │    │  │          │          │          │        │          │  志淞警│          │
 │    │  │          │          │          │        │          │  詢、偵│          │
 │    │  │          │          │          │        │          │  查之證│          │
 │    │  │          │          │          │        │          │  述（見│          │
 │    │  │          │          │          │        │          │  偵卷第│          │
 │    │  │          │          │          │        │          │  42、86│          │
 │    │  │          │          │          │        │          │  、188 │          │
 │    │  │          │          │          │        │          │  頁）。│          │
 │    │  │          │          │          │        │          │3.通訊監│          │
 │    │  │          │          │          │        │          │  察譯文│          │
 │    │  │          │          │          │        │          │  1 份（│          │
 │    │  │          │          │          │        │          │  見偵卷│          │
 │    │  │          │          │          │        │          │  第136 │          │
 │    │  │          │          │          │        │          │  頁）。│          │
 │    │  │          │          │          │        │          │4.航醫鑑│          │
 │    │  │          │          │          │        │          │  定書1 │          │
 │    │  │          │          │          │        │          │  份（見│          │
 │    │  │          │          │          │        │          │  偵卷第│          │
 │    │  │          │          │          │        │          │  129 頁│          │
 │    │  │          │          │          │        │          │  ）。  │          │
 │    │  │          │          │          │        │          │5.扣案如│          │
 │    │  │          │          │          │        │          │  附表二│          │
 │    │  │          │          │          │        │          │  編號一│          │
 │    │  │          │          │          │        │          │  至二所│          │
 │    │  │          │          │          │        │          │  示甲基│          │
 │    │  │          │          │          │        │          │  安非他│          │
 │    │  │          │          │          │        │          │  命、行│          │
 │    │  │          │          │          │        │          │  動電話│          │
 │    │  │          │          │          │        │          │  （含SI│          │
 │    │  │          │          │          │        │          │  M卡） │          │
 │    │  │          │          │          │        │          │  。    │          │
 │    │  │          │          │          │        │          │6.查獲贓│          │
 │    │  │          │          │          │        │          │  證物照│          │
 │    │  │          │          │          │        │          │  片3 張│          │
 │    │  │          │          │          │        │          │  （見偵│          │
 │    │  │          │          │          │        │          │  卷第79│          │
 │    │  │          │          │          │        │          │  頁）。│          │
 └──┴─┴─────┴─────┴─────┴────┴─────┴────┴─────┘
附表二：
┌──┬──────────┬────────┬───────┐
│編號│扣押物品            │檢驗報告        │備註          │
├──┼──────────┼────────┼───────┤
│一  │甲基安非他命1包     │鑑定結果：白色偏│依毒品危害防制│
│    │（含1個包裝袋）     │黃透明結晶1 袋，│條例第18條第1 │
│    │                    │檢出甲基安非他命│項前段之規定，│
│    │                    │成分（實秤毛重1.│宣告沒收銷燬之│
│    │                    │1270公克《含1袋 │。            │
│    │                    │》，淨重0.7920公│              │
│    │                    │克，取樣0.0002克│              │
│    │                    │，餘重0.7918公克│              │
│    │                    │），有航醫鑑定書│              │
│    │                    │1份在卷可稽（見 │              │
│    │                    │偵卷第129 頁）。│              │
├──┼──────────┼────────┼───────┤
│二  │被告所有行動電話1支 │                │依毒品危害防制│
│    │（含門號0000000000號│                │條例第19條第1 │
│    │SIM卡1張）          │                │項前段之規定，│
│    │                    │                │宣告沒收。    │
├──┼──────────┼────────┼───────┤
│三  │吸食器1組           │                │與被告本件犯行│
│    │                    │                │無直接關連，爰│
│    │                    │                │不諭知沒收。  │
├──┼──────────┼────────┼───────┤
│四  │玻璃球2個           │                │同上。        │
├──┼──────────┼────────┼───────┤
│五  │夾鍊袋16個          │                │同上。        │
└──┴──────────┴────────┴───────┘